---
title: "MyLab3"
author: "Дроздовская Полина"
date: "2024-04-03"
output: html_document
editor_options: 
  chunk_output_type: console
---

```{r}
rm(list=ls())
```

```{r}
library(digest)
library(lpSolve)
library(extraDistr)
set.seed(digest2int('Дроздовская Полина Кирилловна'))

#simple <- FALSE
simple <- TRUE
```

Число маршрутизаторов $p$:

```{r}
p <- ifelse(simple, rdunif(1,6,10), rdunif(1,25,50))
p
```

Число резервных маршрутов $r$:

```{r}
r <- ifelse(simple,2,rdunif(1,3,5))
r
```

Граф маршрутизации:

```{r}
library(igraph)

repeat
{
g <<- sample_gnp(p, ifelse(simple,0.2,0.05))
if(is_connected(g))
  break
}
```

Количество линий связи $q$:

```{r}
q <- length(E(g))
q
```

Задержка линии связи $W$

```{r}
E(g)$weight <- rdunif(q,1,100)
```

Резервирование маршрутизаторов $SR$

```{r}
V(g)$standby <- if(simple) rep(2,p) else rdunif(p,r,5)
```

Резервирование линий связи $SP$

```{r}
E(g)$standby <- if(simple) rep(2,q) else rdunif(q,r,5)
```

Узлы, между которыми требуется обеспечить надежную связь

```{r}
v <- farthest_vertices(g)$vertices
v
k <- v[1]
l <- v[2]

k
l
```

# Мой вариант

```{r include=FALSE, message=FALSE}
library(stringr)
latex_array <- \(x) gsub('(.{0,100})\\K,',',\\\\\\\\', paste(x, collapse = ',') |> paste0(',')  , perl=TRUE) |> str_sub(end = -4)
latex_adj_list <- \(g) g |> as_edgelist() |> apply(1, \(edg) edg |> paste(collapse = '\\ue')) |> latex_array()
```

Общая формулировка задачи выглядит следующим образом **(подстановка реализуется при сохранении, например html)**:

Рассмотрим телекоммуникационную сеть, состоящую из $p=`r p`$ узлов-маршрутизаторов $R$ и $q=`r q`$ соединяющих их линий связи $P$. Сеть определяется граформ, заданным списком смежности: $$
\newcommand\ue{\mathrel{\bullet\mkern-3mu{-}\mkern-3mu\bullet}}
\{`r latex_adj_list(g)`\}
$$ Каждая линия связи оценивается временем задержки сигнала измеряемым в миллисекундах: $$W=\{`r latex_array(E(g)$weight)`\}$$ Маршрутизаторы, имеют горячее резервирование кратности: $$SR=\{`r if(simple) 2 else latex_array(V(g)$standby)`\}$$ Линии связи имеют дублирование кратности: $$SP=\{`r if(simple) 2 else latex_array(E(g)$standby)`\}$$ Требуется найти $r=`r r`$ зарезервированных канала от узла $k=`r k`$ к узлу $l=`r l`$, не задействующих совместно незадублированные маршрутизаторы и линии связи, обеспечивающих суммарно минимальное время задержки.

```{r}
plot(g, layout = layout.circle, edge.label = E(g)$weight)
```

#### 1. Поиск маршрутов:

```{r}
library(igraph)

# Нахождение всех простых путей между k и l:
paths <- all_simple_paths(g, from = k, to = l)
paths
```

#### 2. Формирование данных:

```{r}
# Количество маршрутов:
N <- length(paths)

# Времена задержки по маршрутам:
delays <- sapply(paths, function(path) sum(E(g, path = path)$weight))
# lapply - returns a list
# sapply - returns vector or matrix

delays
```

```{r}
# Ограничения:
Fun <- delays # Стоимость пути
A <- matrix(0, nrow = 1 + p + q, ncol = N) # A - ограничения
B <- r # Правая часть ограничений
A[1, ] <- 1 # 1-е ограничение - сумма всех корней - r (2)
```

```{r}
# Ограничения по маршрутизаторам:

set_restrictions <- sapply(1:N, function(i) {
  routers <- paths[[i]]
  A[routers + 1, i] <- 1
})
# Роутеры - по строкам, маршруты - по столбцам

B <- c(B, V(g)$standby)
```

Функция set_restrictions перебирает все маршруты (1:N), извлекает для каждого маршрута список точек (unlist(paths[i])), а затем обновляет соответствующие строки (routers + 1) в нужном столбце (i) матрицы ограничений A единицами (<- 1). Таким образом, в матрице A появляются ограничения, отражающие, какие точки маршрута задействованы в каждом варианте решения.

```{r}
# Ограничения по линиям связи:
set_restrictions <- sapply(1:N, function(i) {
  lines <- E(g, path = paths[[i]])
  A[lines + 1 + p, i] <- 1 # 1 - целевая функция, p - маршрутизаторы
})

A
```

```{r}
B <- c(B, E(g)$standby) 
B
```

```{r}
# Знаки ограничений:
CD <- c("=", rep("<=", nrow(A) - 1))
CD
```

#### 3. Решение задачи линейного целочисленного программирования:

```{r}
library(lpSolve)
optimum <- lp(
  direction = "min",
  objective.in = Fun,
  const.mat = A,
  const.dir = CD,
  const.rhs = B,
  all.bin = TRUE
)

optimum
optimum$solution
```

```{r}
# Оптимальные пути:
routes_idx <- which(optimum$solution == 1)
routes_idx

for(i in routes_idx){
    print(paths[[i]])
}
```

#### Вывод графа

```{r}
plot_routes <- function(graph, selected_routes, special_nodes) {
  transparent <- rgb(1, 1, 1, 0)
  vertex_size <- 20
  
  V(graph)$size <- vertex_size * 1.1
  V(graph)$color <- rgb(1.00,1.00,0.60) # Useless vertices in this solution
  E(graph)$color <- transparent # Target vertices
  edge_list <- c()
  for (j in 1:(length(selected_routes[[1]]) - 1)) {
    vertex1 <- selected_routes[[1]][j]
    vertex2 <- selected_routes[[1]][j + 1]
    edge <- get.edge.ids(graph, c(vertex1, vertex2))
    edge_list <- c(edge_list, edge)
    intermediate_vertices <- selected_routes[[1]][-c(1, length(selected_routes[[1]]))]
    V(graph)$color[intermediate_vertices] <- rgb(0.80,1.00,0.60) # Set intermediate vertices
  }
  E(graph)$color[edge_list] <- "red" # Set used edges as red 
  
  # Set the color of labels on unused edges to white
  E(graph)$label.color <- ifelse(E(graph)$color == transparent, transparent, "black")
  
  plot(graph, layout = layout.circle, edge.label = E(graph)$weight)
}
```

```{r, fig.height=8}
plot(g, layout = layout.circle, edge.label = E(g)$weight)

for (i in routes_idx) {
    plot_routes(g, list(paths[[i]]), v)
    title <- paste("Маршрут №", i, " [ $$:", delays[i], "]")
    title(main = title)
}
```
