---
title: "MyLab3"
author: "Дроздовская Полина"
date: "2024-04-03"
output: html_document
editor_options: 
  chunk_output_type: console
---

```{r}
rm(list=ls())
```

```{r}
library(digest)
library(lpSolve)
library(extraDistr)
set.seed(digest2int('Дроздовская Полина Кирилловна'))

simple <- FALSE
```

Число маршрутизаторов $p$:

```{r}
p <- ifelse(simple, rdunif(1,6,10), rdunif(1,25,50))
p
```

Число резервных маршрутов $r$:

```{r}
r <- ifelse(simple,2,rdunif(1,3,5))
r
```

Граф маршрутизации:

```{r}
library(igraph)

repeat
{
g <<- sample_gnp(p, ifelse(simple,0.2,0.05))
if(is_connected(g))
  break
}
```

Количество линий связи $q$:

```{r}
q <- length(E(g))
q
```

Задержка линии связи $W$

```{r}
E(g)$weight <- rdunif(q,1,100)
```

Резервирование маршрутизаторов $SR$

```{r}
V(g)$standby <- if(simple) rep(2,p) else rdunif(p,r,5)
```

Резервирование линий связи $SP$

```{r}
E(g)$standby <- if(simple) rep(2,q) else rdunif(q,r,5)
```

Узлы, между которыми требуется обеспечить надежную связь

```{r}
v <- farthest_vertices(g)$vertices
v
k <- v[1]
l <- v[2]

k
l
```

# Мой вариант

```{r include=FALSE, message=FALSE}
library(stringr)
latex_array <- \(x) gsub('(.{0,100})\\K,',',\\\\\\\\', paste(x, collapse = ',') |> paste0(',')  , perl=TRUE) |> str_sub(end = -4)
latex_adj_list <- \(g) g |> as_edgelist() |> apply(1, \(edg) edg |> paste(collapse = '\\ue')) |> latex_array()
```

Общая формулировка задачи выглядит следующим образом **(подстановка реализуется при сохранении, например html)**:

Рассмотрим телекоммуникационную сеть, состоящую из $p=`r p`$ узлов-маршрутизаторов $R$ и $q=`r q`$ соединяющих их линий связи $P$. Сеть определяется граформ, заданным списком смежности: $$
\newcommand\ue{\mathrel{\bullet\mkern-3mu{-}\mkern-3mu\bullet}}
\{`r latex_adj_list(g)`\}
$$ Каждая линия связи оценивается временем задержки сигнала измеряемым в миллисекундах: $$W=\{`r latex_array(E(g)$weight)`\}$$ Маршрутизаторы, имеют горячее резервирование кратности: $$SR=\{`r if(simple) 2 else latex_array(V(g)$standby)`\}$$ Линии связи имеют дублирование кратности: $$SP=\{`r if(simple) 2 else latex_array(E(g)$standby)`\}$$ Требуется найти $r=`r r`$ зарезервированных канала от узла $k=`r k`$ к узлу $l=`r l`$, не задействующих совместно незадублированные маршрутизаторы и линии связи, обеспечивающих суммарно минимальное время задержки.

```{r}
plot(g, layout = layout.circle, edge.label = E(g)$weight)
V(g)$color <- rgb(1.00,0.80,0.40)
V(g)$size <- 22
```

Поиск маршрутов:

```{r}
library(igraph)

# Нахождение всех простых путей между k и l
paths <- all_simple_paths(g, k, l)
length(paths)
print(paths)
```

```{r}
calculate_time_delay <- function(path, graph) {
  edge_indices <- t(combn(path, 2)) 
  edge_weights <- sapply(1 : (nrow(edge_indices)), function(j) {
    edge <- get.edge.ids(graph, edge_indices[j, ])
    if (length(edge) > 0) {
      return(E(graph)$weight[edge]) # Get current weight of edge 
    } else {
      return(0)
    }
  })
  return(sum(unlist(edge_weights))) # Sum all edges
}
```

```{r}
time_delays <- sapply(paths, calculate_time_delay, graph = g)
length(time_delays)
```

Create limitations

```{r}
N <- length(paths) # Num of solutions
Fun <- c(time_delays) # Target functions, x_{t} means x'th solutions
A <- matrix(0, nrow = 1 + p + q, ncol = N) # A for limitations
B <- c(r) # Right parts of limitations
A[1, ] <- 1 # 1'st limitation - sum of all routs == r (number of backup routes)

# Set limitations for communication line delay
# Routers place by rows, routs place by columns
# Set 1 in column if this route use this routers
set_SR <- function(route, A, i) {
  A[route + 1, i] <<- 1
}
```

```{r}
bim <- mapply(set_SR, paths, i = 1 : N, MoreArgs = list(A = A))
B <- c(B, V(g)$standby)
```

Define function to set limitations for reservation of communication lines edges place by rows, routs place by columns Set 1 in column if this route use this edge

```{r}
set_SP <- function(route, A, i, g) {
  edge_list <- sapply(1 : (length(route) - 1), function(j) {
    if (j == length(route) - 1) { # So hock off cause this loop do not stop  
      return(NULL)
    }
    vertex1 <- route[j + 1] # route[1] = NA, route[2] = 1'st vertex, for some reason...
    vertex2 <- route[j + 2]
    edge <- get.edge.ids(g, c(vertex1, vertex2))
    return(edge)
  })
  edge_list <- unlist(edge_list)
  A[p + 1 + edge_list, i] <<- 1
}
```

```{r}
bim <- mapply(set_SP, paths, i = 1 : N, MoreArgs = list(A = A, g = g))
B <- c(B, E(g)$standby)
B
```

Set signs of inequality

```{r}
CD <- c("=", rep("<=", nrow(A) - 1))
CD
```

Solve this task using lpSolve

```{r}
optimum <- lp(
  direction = "min",
  objective.in = Fun,
  const.mat = A,
  const.dir = CD,
  const.rhs = B,
  all.bin = TRUE
)
```

```{r}
optimum
optimum$solution
```

Show ids of routs that we choose & whole routes additionally

```{r}
routes_id <- which(optimum$solution == 1)
routes_id

for(i in routes_id){
  cat(paths[[i]])
  cat("\n")
}
```

Define function to plot solutions

```{r}
plot_graph_with_routes <- function(graph, selected_routes, special_nodes) {
  transparent <- rgb(1, 1, 1, 0)
  vertex_size <- 20
  
  V(graph)$size <- vertex_size * 1.1
  V(graph)$color <- rgb(1.00,1.00,0.60) # Useless vertices in this solution
  E(graph)$color <- transparent # Target vertices
  edge_list <- c()
  for (j in 1:(length(selected_routes[[1]]) - 1)) {
    vertex1 <- selected_routes[[1]][j] # For some reason here count starts with 1, not 2... 
    vertex2 <- selected_routes[[1]][j + 1]
    edge <- get.edge.ids(graph, c(vertex1, vertex2))
    edge_list <- c(edge_list, edge)
    intermediate_vertices <- selected_routes[[1]][-c(1, length(selected_routes[[1]]))]
    V(graph)$color[intermediate_vertices] <- rgb(0.80,1.00,0.60) # Set intermediate vertices
  }
  E(graph)$color[edge_list] <- "red" # Set used edges as red 
  
  # Set the color of labels on unused edges to white
  E(graph)$label.color <- ifelse(E(graph)$color == transparent, transparent, "black")
  
  plot(graph, layout = layout.circle, edge.label = E(graph)$weight)
}
```

Plot the original graph

```{r}
plot(g, layout = layout.circle, edge.label = E(g)$weight)
```

Plot all necessary routs

```{r}
for (i in routes_id) {
  plot_graph_with_routes(g, list(paths[[i]]), v)
  title <- paste("Маршрут", i, "цена -", time_delays[i])
  title(main = title)
}
```
